# 资产收购的会计处理

提问人：随风 8373 时间：2017-08-13 22:01:35
请教陈版：一家上市公司收购一家连锁药店的 20 家门店，包括这些门店的装修、租赁、业务及招牌商标资质等（不包括存货），总共支付 5000 万元，而这些门店确认按公允价值计价（已作评估）是 4500 万元，收购的定价模式是评估价加 500 万元的溢价款。本次资产收购不涉及股权收购，不产生商誉，那这部分溢价款 500 万元计入哪里，计入营业外支出不合适，这部分溢价款应该是类似于商誉的，在未来一定期间内是需要摊销的，那计入无形资产好像也不合适，请教如何处理

回答人：chenyiwei
非同一控制下的业务合并可以产生商誉。但你的这个案例，该差额 500 万元可能更多地是这些门店的客户资源和特许资质的价值，建议确认为无形资产，在一定年限内摊销。